<?xml version='1.0' encoding='utf-8'?>
<verb default="dínítriginigh" disambig="">
  <verbalNoun default="dínítriginiú" />
  <verbalAdjective default="dínítriginithe" />
  <tenseForm default="dínítriginigh" tense="Past" dependency="Indep" person="Base" />
  <tenseForm default="dínítriginíomar" tense="Past" dependency="Indep" person="Pl1" />
  <tenseForm default="dínítriginíodar" tense="Past" dependency="Indep" person="Pl3" />
  <tenseForm default="dínítriginíodh" tense="Past" dependency="Indep" person="Auto" />
  <tenseForm default="dínítriginigh" tense="Past" dependency="Dep" person="Base" />
  <tenseForm default="dínítriginíomar" tense="Past" dependency="Dep" person="Pl1" />
  <tenseForm default="dínítriginíodar" tense="Past" dependency="Dep" person="Pl3" />
  <tenseForm default="dínítriginíodh" tense="Past" dependency="Dep" person="Auto" />
  <tenseForm default="dínítriginíodh" tense="PastCont" dependency="Indep" person="Base" />
  <tenseForm default="dínítriginínn" tense="PastCont" dependency="Indep" person="Sg1" />
  <tenseForm default="dínítriginíteá" tense="PastCont" dependency="Indep" person="Sg2" />
  <tenseForm default="dínítriginímis" tense="PastCont" dependency="Indep" person="Pl1" />
  <tenseForm default="dínítriginídís" tense="PastCont" dependency="Indep" person="Pl3" />
  <tenseForm default="dínítriginítí" tense="PastCont" dependency="Indep" person="Auto" />
  <tenseForm default="dínítriginíodh" tense="PastCont" dependency="Dep" person="Base" />
  <tenseForm default="dínítriginínn" tense="PastCont" dependency="Dep" person="Sg1" />
  <tenseForm default="dínítriginíteá" tense="PastCont" dependency="Dep" person="Sg2" />
  <tenseForm default="dínítriginímis" tense="PastCont" dependency="Dep" person="Pl1" />
  <tenseForm default="dínítriginídís" tense="PastCont" dependency="Dep" person="Pl3" />
  <tenseForm default="dínítriginítí" tense="PastCont" dependency="Dep" person="Auto" />
  <tenseForm default="dínítriginíonn" tense="PresCont" dependency="Indep" person="Base" />
  <tenseForm default="dínítriginím" tense="PresCont" dependency="Indep" person="Sg1" />
  <tenseForm default="dínítriginímid" tense="PresCont" dependency="Indep" person="Pl1" />
  <tenseForm default="dínítriginítear" tense="PresCont" dependency="Indep" person="Auto" />
  <tenseForm default="dínítriginíonn" tense="PresCont" dependency="Dep" person="Base" />
  <tenseForm default="dínítriginím" tense="PresCont" dependency="Dep" person="Sg1" />
  <tenseForm default="dínítriginímid" tense="PresCont" dependency="Dep" person="Pl1" />
  <tenseForm default="dínítriginítear" tense="PresCont" dependency="Dep" person="Auto" />
  <tenseForm default="dínítrigineoidh" tense="Fut" dependency="Indep" person="Base" />
  <tenseForm default="dínítrigineoimid" tense="Fut" dependency="Indep" person="Pl1" />
  <tenseForm default="dínítrigineofar" tense="Fut" dependency="Indep" person="Auto" />
  <tenseForm default="dínítrigineoidh" tense="Fut" dependency="Dep" person="Base" />
  <tenseForm default="dínítrigineoimid" tense="Fut" dependency="Dep" person="Pl1" />
  <tenseForm default="dínítrigineofar" tense="Fut" dependency="Dep" person="Auto" />
  <tenseForm default="dínítrigineodh" tense="Cond" dependency="Indep" person="Base" />
  <tenseForm default="dínítrigineoinn" tense="Cond" dependency="Indep" person="Sg1" />
  <tenseForm default="dínítrigineofá" tense="Cond" dependency="Indep" person="Sg2" />
  <tenseForm default="dínítrigineoimis" tense="Cond" dependency="Indep" person="Pl1" />
  <tenseForm default="dínítrigineoidís" tense="Cond" dependency="Indep" person="Pl3" />
  <tenseForm default="dínítrigineofaí" tense="Cond" dependency="Indep" person="Auto" />
  <tenseForm default="dínítrigineodh" tense="Cond" dependency="Dep" person="Base" />
  <tenseForm default="dínítrigineoinn" tense="Cond" dependency="Dep" person="Sg1" />
  <tenseForm default="dínítrigineofá" tense="Cond" dependency="Dep" person="Sg2" />
  <tenseForm default="dínítrigineoimis" tense="Cond" dependency="Dep" person="Pl1" />
  <tenseForm default="dínítrigineoidís" tense="Cond" dependency="Dep" person="Pl3" />
  <tenseForm default="dínítrigineofaí" tense="Cond" dependency="Dep" person="Auto" />
  <moodForm default="dínítriginíodh" mood="Imper" person="Base" />
  <moodForm default="dínítriginím" mood="Imper" person="Sg1" />
  <moodForm default="dínítriginigh" mood="Imper" person="Sg2" />
  <moodForm default="dínítriginímis" mood="Imper" person="Pl1" />
  <moodForm default="dínítriginígí" mood="Imper" person="Pl2" />
  <moodForm default="dínítriginídís" mood="Imper" person="Pl3" />
  <moodForm default="dínítriginítear" mood="Imper" person="Auto" />
  <moodForm default="dínítriginí" mood="Subj" person="Base" />
  <moodForm default="dínítriginímid" mood="Subj" person="Pl1" />
  <moodForm default="dínítriginítear" mood="Subj" person="Auto" />
</verb>
